【裁判字號】    95,訴,3003
【裁判日期】    951013
【裁判案由】    偽造文書
【裁判全文】
臺灣高雄地方法院刑事判決              95年度訴字第3003號
公  訴  人  臺灣高雄地方法院檢察署檢察官
被      告  乙○○
上列被告因偽造文書案件，經檢察官聲請簡易判決處刑訴（95年
度偵字第9095號），本院認不應簡易判決處刑，改依通常訴訟程
序審理，而被告於本院準備程序中為有罪之陳述，經合議庭裁定
由受命法官依簡式審判程序獨任審理，本院判決如下：
    主  文
乙○○行使偽造公文書，足生損害於公眾及他人，處有期徒刑壹
年陸月。扣案偽造之「屏東縣警察局里港分局高樹分駐」、「組
員兼所長歐俊男」、「警員蔡永吉」、「高雄市政府警察局三民
二分局民族路派出所」、「巡佐黃權相」、「警員王智弘」、「
一等警員王明」印章柒枚及朱宗波、陳榮將之「大陸地區人民進
入臺灣地區保證書」上「屏東縣警察局里港分局高樹分駐所」、
「組員兼所長歐俊男」、「警員蔡永吉」印文各貳枚（共計陸枚
），均沒收之。
    事  實
一、乙○○於民國94年間仲介朱宗波、陳榮將（均經檢察官另為
    不起訴處分）與大陸地區女子林平、張珠英結婚，並向入出
    境管理局申請林平、張珠英來臺，因屏東縣警察局里港分局
    高樹分駐所員警蔡永吉，在朱宗波提出之「大陸地區人民進
    入臺灣地區保證書」加註：「三、經查保証人戶籍確實，目
    前沒有工作在家，無經濟能力。四、該民於92年10月21日與
    大陸人士俞珠明結婚，俞入境後行方不明，94年3 月8 日離
    婚，目前尚未出境，協尋中，無法履行保証責任。」等語，
    乙○○見朱宗波交付之保證書上有意見註記，上開申請案無
    法通過審核，為使林平、張珠英能順利進入臺灣地區，竟基
    於行使偽造公文書之犯意，由姓名、年籍均不詳之人提供偽
    刻之「高雄市政府警察局三民二分局民族路派出所」「巡佐
    黃權相」、「警員王智弘」、「一等警員王明」等圓戳章及
    職章供乙○○做為樣本，乙○○遂於於不詳時間，在高雄縣
    鳳山市某刻印店，委由不知情之人偽刻「屏東縣警察局里港
    分局高樹分駐所」圓戳章及「組員兼所長歐俊男」、「警員
    蔡永吉」職章等公印，並在其位於高雄縣鳥松鄉○○村○○
    路232 號住處，將上開「屏東縣警察局里港分局高樹分駐所
    」、「組員兼所長歐俊男」、「警員蔡永吉」等公印蓋印於
    朱宗波、陳榮申請用之「大陸地區人民進入臺灣地區保證書
    」內，而偽造無意見註記之保證書，交由不知情之朱宗波、
    陳榮將向入出境管理局提出申請，足生損害於屏東縣警察局
    里港分局高樹分駐所、歐俊男、蔡永吉及入出境管理局對於
    大陸人士來台審核之正確性。嗣入出境管理局於審查時發現
    ，經警於94年7 月27日持本院核發之搜索票至乙○○位於高
    雄縣鳥松鄉○○村○○路232 號住處搜索，扣得前開偽刻之
    「屏東縣警察局里港分局高樹分駐」、「組員兼所長歐俊男
    」、「警員蔡永吉」圓戳章及職章及「高雄市政府警察局三
    民二分局民族路派出所」、「巡佐黃權相」、「警員王智弘
    」、「一等警員王明」圓戳章及職章。
二、案經屏東縣警察局里港分局報告臺灣高雄地方法院檢察署偵
    查並聲請簡易判決處刑。
    理  由
一、本件被告乙○○所犯為死刑、無刑徒刑或最輕本刑為3 年以
    上有期徒刑以外之罪，其於準備程序中就被訴犯罪事實，為
    有罪之陳述，經法官告知簡式審判程序之旨，並聽取當事人
    之意見後，依刑事訴訟法第273 條之1 第1 項規定，裁定由
    受命法官獨任進行簡式審判程序，合先指明。
二、上揭犯罪事實，業據被告乙○○於檢察官偵查及本院審理時
    均坦承不諱，核與朱宗波、陳榮將於警詢及偵訊時供述及証
    人黃麗香於偵訊時證述之情節相符，並有扣案偽刻之「屏東
    縣警察局里港分局高樹分駐」、「組員兼所長歐俊男」、「
    警員蔡永吉」、「高雄市政府警察局三民二分局民族路派出
    所」、「巡佐黃權相」、「警員王智弘」、「一等警員王明
    」等圓戳章、職章及偽造之「大陸地區人民進入臺灣地區保
    證書」2 份、分駐所圓戳及所長、員警職章對照表、蒐證相
    片3 張等資料附卷可稽，被告之自白已有相當之補強證據。
    本案事證業臻明確，被告犯行洵堪認定，應依法論科。
三、核被告乙○○所為，係犯刑法第216條、第211條之行使偽造
    公文書罪。其中利用不知情之刻印店人員偽刻「屏東縣警察
    局里港分局高樹分駐」、「組員兼所長歐俊男」、「警員蔡
    永吉」圓戳章及職章，而實施偽造公印之行為，為間接正犯
    。被告偽造上開公印及公印文之行為，係偽造公文書之部分
    行為，不另論罪；偽造公文書後復持以行使，偽造之低度行
    為為行使之高度行為所吸收，亦不另論罪。爰審酌被告並無
    前科，有臺灣高等法院被告前案紀錄表在卷可稽，且坦承全
    部犯行，然被告將犯罪動機歸咎於警員依法加註保留意見，
    未見其悔意，而被告本人即以仲介臺灣地區人民與大陸地區
    人民結婚為業，對於相關法令限制應知之甚詳，竟不思以正
    常管道為朱宗波及陳榮將申請大陸地區配偶進入臺灣地區，
    而以不法之行為為之，且若因而使不符合法令限制之大陸地
    區女子進入臺灣地區，除造成入出境管理之不實，亦容易衍
    生相關之社會犯罪等一切情狀，量處如主文所示之刑，以示
    儆懲。
四、另扣案之偽造「高雄市政府警察局三民二分局民族路派出所
    」、「巡佐黃權相」、「警員王智弘」、「一等警員王明」
    圓戳章、職章，係供被告作為偽造樣本而實施本件犯罪之用
    ，與本案有實質關連性，與上開偽造之「屏東縣警察局里港
    分局高樹分駐所」、「組員兼所長歐俊男」、「警員蔡永吉
    」圓戳章、職章及朱宗波、陳榮將之「大陸地區人民進入臺
    灣地區保證書」上「屏東縣警察局里港分局高樹分駐所」、
    「組員兼所長歐俊男」、「警員蔡永吉」印文各2枚（共計6
    枚），不問屬於被告與否，均依刑法第219 條規定宣告沒收
    。
據上論斷，應依刑事訴訟法第273 條之1 第1 項、第299 條第 1
項前段，刑法第216 條、第211 條、第219 條，判決如主文。
本案經檢察官甲○○到庭執行職務。
中    華    民    國    95    年    10    月    13    日
                  鳳山刑事第一庭      法  官  陳盈吉
以上正本證明與原本無異。
如不服本判決，應於收受送達後10日內向本院提出上訴書狀。
中    華    民    國    95    年    10    月    13    日
                                      書記官  吳俊達


司法院資訊處製作；財團法人民間司法改革基金會備份。
